linkedin.com/in/jpcercal github.com/jpcercal

#### Perfil

Eu trabalho com PHP desde 2009, sou um engenheiro PHP certificado pela Zend, familizarizado com Agile, sempre buscando melhores práticas e metodologias para melhorar meu fluxo de trabalho, desta forma trazendo bons resultados para o projeto e para todos os stakeholders. Um desenvolvedor que gosta de escrever testes, adora aprender novos design-patterns, ama código "bem escrito" (um equilíbrio é sempre essencial) e lê em torno de 20 livros por ano.

# Experiência Profissional

#### GetYourGuide

## Engenheiro de Software Sênior

Atualmente

- Impactando e mudando a forma como milhões de viajantes se conectam com os lugares que visitam, em combinação com um rigoroso teste A/B com o fim de criar um e-commerce imbatível. Em números, nos últimos meses meu time criou 20 experimentos dos quais fui responsável por 4 deles, um dos quais aumentou o conversion rate para quase 2%;
- Alinhando o produto com decisões técnicas ao mesmo tempo em que o cliente é levado em consideração em todos os momentos me guiaram para que eu pudesse influenciar com uma feature em que o cliente pode nos contactar via WhatsApp. Isso contribuiu positivamente para a métrica de second customer purchase e ajudou a empresa a reter clientes;
- Entrevistas e relatórios minuciosos de feedback para todos os talentos logo após a entrevista, sugestões de melhoria nos processos de recrutamento nos ajudaram o contratar os melhores talentos e a criar um bom produto;
- Desenvolvimento orientado a testes, impactando a forma como a empresa entendia testes trazendo a qualidade do produto para um nível muito superior.

#### **FlixBus**

#### Desenvolvedor PHP Sênior

2017 - 2018

- Alterando a vida de aproximadamente um bilhão de pessoas que se deslocam, utilizando os finais de semana, criando relacionamentos, visitando parentes e descobrindo o mundo;
- Melhoramos o tempo de resposta do carrinho de compras em quase 70% extraindo o código do sistema legado para uma nova arquitetura orientada a micro-serviços;
- Voluntário para ser facilitador em cerimônias ágeis como retrospectiva e sprint review;
- Responsável pela tomada de decisões em uma perspectiva técnica em nosso time.

#### NeoGrid

#### Desenvolvedor PHP Sênior

2015 - 2017

- Desenvolvi uma aplicação web utilizando Material Design e AngularJS para o front-end e Silex para o back-end que automatizou todo o processo de venda da solução WebEDI escalando o negócio e reduzindo em cerca de 40% os custos de venda do produto;
- Implementei melhorias, realizei correções de bugs e fiz integrações entre as soluções existentes utilizando APIs REST;

- Adicionei e configurei o Vagrant para que a equipe pudesse utilizá-lo afim de trabalharmos com ambientes idênticos ao de produção;
- Evangelista de boas práticas de programação seguindo as PSRs existentes e implementando testes unitários nos projetos;
- Referência na equipe para projetos escritos em PHP e AngularJS.

## Humantech Desenvolvedor PHP 2015 - 2015

- Liderei o grupo (cinco pessoas) como subgerente da área de engenharia de produto;
- Implementei testes unitários em partes críticas dos projetos, reduzindo consideravelmente a quantidade de bugs e aumentando a qualidade dos projetos;
- Criamos uma plataforma de ensino utilizando os conceitos de gamificação que aumentou o tempo que cada usuário usava para aprender um novo assunto.

## A2C Desenvolvedor PHP 2013 - 2014

- Criamos um CMS para a marca 3M utilizando conceitos de gamificação e totalmente focado em SEO, isto resultou em três vezes mais acessos ao portal em poucos meses;
- Criamos um sistema para monitorar a reputação dos candidados à presidência da república nas mídias sociais, isto trouxe ainda mais visibilidade na mídia para a Agência;
- Referência na equipe para projetos escritos em Symfony 2;
- Responsável por gerenciar os serviços AWS EC2, RDS e S3.

# Educação

# UNISOCIESC Bacharelado em Sistemas de Informação

2011 - 2014

- Eleito o melhor aluno do curso de gradução;
- TCC utilizado até hoje pelos profissionais que estudam para o título ZCPE, o projeto é de código aberto e está disponível no GitHub, a hospedagem do projeto está sendo patrocinada pela "DigitalOcean".